【裁判字號】    98,法,32
【裁判日期】    981119
【裁判案由】    聲請變更捐助暨組織章程
【裁判全文】
臺灣板橋地方法院民事裁定                98年度法字第32號
聲  請  人  甲  ○
上列聲請人聲請變更財團法人臺北縣私立智光高級商工職業學校
捐助章程，本院裁定如下：
    主  文
財團法人臺北縣私立智光高級商工職業學校捐助章程准予變更如
附表修正條文欄所示。
聲請程序費用由聲請人負擔。
    理  由
一、本件聲請意旨略以：聲請人為財團法人臺北縣私立智光高級
    商工職業學校董事長，該財團法人之捐助章程，依私立學校
    法第87條規定，應於本法施行後3年完成調整，並俟98年4月
    21日私立學校法施行細則發布施行後實施修正。上開財團法
    人於98年9月24日召開第13屆第8次董事會，完成修訂。（如
    附件）就捐助章程修正之（見附表新舊條文對照表）。並經
    教育部於98年10月12日，以部授教中(三)字第0980517964號函
    核定在案，為此聲請裁定准予變更捐助章程。
二、按民法第62條規定：「財團之組織及其管理方法，由捐助人
    以捐助章程或遺囑定之。捐助章程或遺囑所定之組織不完全
    ，或重要之管理方法不具備者，法院得因主管機關、檢察官
    或利害關係人之聲請，為必要之處分」，是依該條規定聲請
    法院就捐助章程為必要處分者，以財團之組織不完全，或重
    要之管理方法不具備為要件。同法第63條規定：「為維持財
    團之目的或保存其財產，法院得因捐助人、董事、主管機關
    、檢察官或利害關係人之聲請，變更其組織」。依該條規定
    聲請變更財團組織者，亦以維持財團之目的或保存其財產之
    必要為限。
三、經查聲請人主張其為財團法人臺北縣私立智光高級商工職業
    學校董事長，業據提出法人登記證書為證，自屬民法第62條
    、第63條規定之利害關係人。再查聲請人主張上述財團法人
    之捐助章程，依私立學校法第87條規定，應於本法施行後3
    年完成調整，並俟98年4月21日私立學校法施行細則發布施
    行後實施修正。該財團法人於98年9月24日召開第13屆第8次
    董事會，完成修訂，並經教育部於98年10月12日，以部授教
    中(三)字第0980517964號函核定在案等情，亦據提出98年9 月
    24日第13屆第8次董事會紀錄、教育部98年10月12日部授教
    中(三)字第0980517964號函、原捐助章程、捐助章程修正之新
    舊條文對照表為證。經核原捐助章程所定之組織，或重要之
    管理方法，並不如私立學校法所規定完備，聲請人聲請准予
    變更財團法人臺北縣私立智光高級商工職業學校捐助章程如
    附表修正條文欄所示，與上述民法有關法人之規定並無抵觸
    ，並符合修訂後私立學校法相關規定，其聲請變更捐助章程
    ，尚無不合，應予准許。
四、依非訟事件法第21條第1項前段，裁定如主文。
中    華    民    國    98    年    11    月    19    日
                  民事第一庭    法  官  李世貴
以上正本係照原本作成
如對本裁定抗告，須於裁定送達後10日內向本院提出抗告狀，並
應繳納抗告費新台幣1000元整。
中    華    民    國    98    年    11    月    20    日
                                書記官  蘇哲男


司法院資訊處製作；財團法人民間司法改革基金會備份。
